【裁判字號】    89,自緝,397
【裁判日期】    890710
【裁判案由】    違反動產擔保交易法
【裁判全文】
臺灣臺中地方法院刑事判決                        八十九年度自緝字第三九七號
    自  訴    人  乙○○
    被        告  甲○○
右列被告因違反動產擔保交易法案件，經自訴人提起自訴，本院判決如左：
    主  文
甲○○無罪。
    理  由
一、自訴意旨略以：甲○○於民國八十六年四月三十日以動產擔保交易附條件買賣方
    式，向乙○○即宜鋒輪業行（下稱乙○○）購買車號ＩＭＱ－四五七號機車乙輛
    ，為動產擔保交易之債務人。約定分十一期繳納，每月一期，每期價款為新台幣
    （下同）六千五百四十元，標的物放置地點為台中市○○街三十之二號三樓，於
    價款付清前，機車仍屬乙○○所有，甲○○不得任意將機車遷移。乃甲○○取得
    機車後僅繳交至第二期後，即未再按時繳交剩餘款項，竟意圖為自己不法之利益
    ，於八十八年八月起將機車遷移不明，致生損害於乙○○，因認被告涉有違反動
    產擔保交易法第三十八條之罪嫌。
二、按犯罪事實，應依證據認定之，無證據不得推定其犯罪事實，又不能證明被告犯
    罪者，應為無罪之諭知，刑事訴訟法第一百五十四條、第三百零一條第一項定有
    明文。而自訴人在刑事訴訟上為原告之身分，對於其所訴之事實應舉出證據，不
    得僅憑自訴人之陳述作為認定事實之唯一證據，最高法院亦著有七十二年度台上
    字第四三二二號判決可資參酌。
三、本件自訴人認被告甲○○涉有違反動產擔保交易法第三十八條之罪嫌，無非以卷
    附分期付款買賣約定書為其論據。訊據被告甲○○，對於卷附分期付款買賣約定
    書之真正及其僅付二期款之事實固不否認，惟矢口否認有何違反動產擔保交易法
    第三十八條之罪嫌，辯稱：伊購買上開機車後不久，即於八十六年五月十四日上
    午六點在上開約定書約定停放地樓下即台中市○○街三十號前遺失，伊並無動產
    擔保交易法第三十八條之罪嫌等語置。經查：被告甲○○於買受上開機車後，即
    於八十六年五月十二日上午六時許，發現停放於約定處所即台中市○○街三十號
    前之上開機車遺失，並即報警，有台中市警察局車輛失竊證明單乙紙附卷可稽，
    被告既係因上開機車遺失，自無自訴人所稱將機車遷移、出賣、出質、移轉、抵
    押或為其他處分之行為，揆諸上開說明及裁判意旨，為昭審慎，自應為被告甲○
    ○無罪之諭知。
據上論斷，應依刑事訴訟法第三百四十三條、第三百零一條第一項，判決如主文。
中      華      民      國    八十九    年      七      月      十      日
                                臺灣臺中地方法院刑事第四庭
  法  官  陳  學  德
右正本證明與原本無異。
如不服本判決，應於判決送達後十日內向本院提出上訴狀，上訴於臺灣高等法院臺中
分院( 須附繕本 )。
                                  書記官
中      華      民      國    八十九    年      七      月     十一     日


司法院資訊處製作；財團法人民間司法改革基金會備份。
